# 重新签订租赁合同，应如何进行会计处理？

提问人：466733217 时间：2022-11-02 18:52:48
案例背景：今年 4 月份国外由于通货膨胀比较严重，当地的租赁方要求上涨租金 15 万/月，新增租金反映了当地租金市场价格，公司和对方重新签订了合同，租赁地址、租赁范围、付款方式等其他条件没有变化
问题 1 ：虽然租赁地址、租赁范围没有发生变化，但是新增的租金价格反映了当地的市场价格，因此能否将原合同对应的使用权资产和租赁负债终止确认，新合同重新确认一项新的使用权资产和租赁负债
问题 2 ：假如租金价格未发生变化，仅租赁地址发生变更，由A写字楼置换到B写字楼，是否也是如上处理？（租赁地址变化，是否需要考虑使用权资产发生变更）

回答人：chenyiwei
1 、由于租赁期并未延长，也没有扩大租赁范围，只是根据当前的市场租金水平调整了剩余租赁期内的租金，因此不是一项单独租赁，而是对现有租赁的变更。
2 、租赁地址变化，表明作为租赁基础的“已识别资产”已发生改变，应作为一项新的租赁处理，原租赁相关的使用权资产和租赁负债应终止确认。